【裁判字號】    90,易,1272
【裁判日期】    900612
【裁判案由】    詐欺
【裁判全文】
臺灣板橋地方法院刑事判決                          九十年度易字第一二七二號
    被      告  庚○○
                丁○○
    右  被  告
    選任辯護人  鄭淑婉律師
                王振志律師
右列被告因詐欺案件，經檢察官提起公訴（八十九年度偵字第一一二五七號），本院
判決如左：
    主  文
庚○○共同意圖為自己不法之所有，以詐術使人將本人之物交付未遂，處有期徒刑陸
月，如易科罰金，以佰元折算壹日。
丁○○共同意圖為自己不法之所有，以詐術使人將本人之物交付未遂，處有期徒刑肆
月，如易科罰金，以佰元折算壹日。
天九牌壹付、骰子伍拾玖顆、螢幕顯示器陸台、攝影鏡頭柒個、無線電接收器壹個均
沒收。
    事  實
一、庚○○前因詐欺案件（詐借現金案件），經臺灣嘉義地方法院八十九年度嘉簡字
    第二二六號簡易判決處刑有期徒刑五月，緩刑三年，於民國八十九年五月二十二
    日確定，於緩刑期內猶不知戒惕，與丁○○及年約三十歲綽號「阿同」之人，基
    於意圖為自己不法所有之犯意聯絡，於八十九年六月七日二十二時許，在承租之
    臺北縣板橋市○○路一五五巷二十五號處設置天九牌賭場，並在該址門口裝置攝
    影鏡頭一個，另於賭桌上方之二處天花板日光燈罩內預先隱藏裝設各三個攝影鏡
    頭、連線至隔壁二十七號房間內之六台螢幕顯示器，由綽號「阿同」之人負責監
    看賭客牌支點數，再將監視結果透過無線電傳遞至賭場內丁○○攜帶之無線電接
    收器，以此訛詐之方式接續下注，致其他不詳賭客陷於錯誤，認為係偶然機率賭
    輸，迄翌（八）日凌晨一時許，共詐贏其他不詳賭客約新台幣（下同）三十八萬
    元，惟均尚未實際交付款項，該等賭客即散去，而未能得逞。迨六月八日凌晨一
    時三十分許，為警據報於上址查獲，並扣得庚○○所有之天九牌一付、骰子五十
    九顆、螢幕顯示器六台、攝影鏡頭七個、無線電接收器一個，綽號「阿同」之人
    則乘隙逃逸。
二、案經臺北縣警察局報請臺灣板橋地方法院檢察署檢察官偵查起訴。
    理  由
一、訊之被告庚○○、丁○○二人均堅決否認有何詐賭之事實，被告庚○○辯稱：伊
    主持該賭場，賭客每贏一萬元即由其抽頭三百元，怕有人以手遮牌偷換牌，所以
    在賭場天花板上的日光燈罩裝上攝影鏡頭，由綽號「阿同」之人在隔壁二十七號
    那邊負責看螢幕，天九牌、骰子是其所有，這些是賭具，至於扣案撲克牌是其兒
    子在玩的，藍色籌碼片、紅色籌碼片是以前打麻將留下來的，帳單一張從未看到
    ，天花板裝了六個攝影鏡頭，裝在賭桌上面，另外一個本來裝在門口，其未使用
    無線電接收器一台，當日丁○○是拿現金來借伊供為賭場所用，不知道有此無線
    電接收器等語（參本院九十年五月八日訊問筆錄）；另被告丁○○則辯以：「賴
    先生前幾天有向我調現三十萬元，我籌出十五萬元現金要去借給他，到了那個地
    點，我交了十五萬元給賴先生，他們剛要賭完，我有下去玩天九牌二、三把，玩
    肆支比大小，我輸了七千元‧‧‧我要去借錢給賴先生之前，我去向我侄子的朋
    友拿的，那個人年紀約二十多歲，地點在板橋市○○路邊，我是用電話和他約好
    在那個地點拿的，我侄子先和他電話聯絡好‧‧‧事發後，我才知道那是有竊聽
    作用，可以防止詐賭。」等語（參本院九十年四月二十四日訊問筆錄）。
二、惟查：
  （一）右揭事實，已據被告庚○○於警局訊問中自白：「攝影鏡頭六個、螢幕顯示
        器六個及無線電接收器一個均是我所有，而是用來詐賭用‧‧‧（問：無線
        電接收器為何在丁○○身上查獲）因當時我口袋裝不下，所以才將無線電接
        收器寄放在丁○○身上‧‧‧被詐賭的對象已輸光先行離開‧‧‧（問：以
        何手法詐賭）我們是以在查獲地二十七號內有人監看顯示器每個賭客手上所
        持的牌點數，然後以無線電接收器通知賭場內事先所安排特定人，下賭注以
        贏取賭金‧‧‧（問：你與丁○○如何分詐騙而來的賭金）我還未將所詐騙
        而來的賭金分給丁○○，即為警查獲，因該筆錢我還未收到。」等語不諱（
        參偵查卷第九頁正、反面）。本院審酌扣案攝影鏡頭分別隱藏於二處天花板
        上之佈置（參偵查卷內第二十八頁反面相片所示），其角度足以觀看賭客所
        持牌支之點數，非如被告所辯僅用以防患他人偷換牌支。
  （二）被告丁○○所辯代其侄子向不詳之人拿取扣案之無線電接收器，順道攜至賭
        場一情，核與其於警詢初供中極力澄清該扣案物係音響器材，非無線電通訊
        器材之供述（參偵查卷第十二頁）有所不同。審酌其已預期進入賭場，猶攜
        帶該扣案無線電接收器到場，該順道代取一詞，顯與常情有悖，自不足採信
        。至於發送無線電訊號之綽號「阿同」者，於警查察時逃逸，故發送器材未
        能一併查獲，亦屬當然。
  （三）再依被告庚○○於本院審理中所述，該天九牌之賭法係各家取牌四支，組合
        二支之點數，分前後二注互比點數大小決定輸贏，需前後二注均贏點數才算
        贏之賭法，及被告丁○○於本院審理中自承扣案無線電接收器係震動顯示型
        之事實，顯可見被告可經由監視器、無線電傳輸震動情形，表現出賭客前後
        二注之點數，被告方面再依此訊息組合前後贏牌或和局之點數，自非偶然之
        機率決定輸贏，其他不知情之不詳賭客因而陷於錯誤，核屬詐術無疑。
  （四）綜上，被告二人所辯均不足採信，本院審酌事實情況，認為被告庚○○於警
        詢初供所為之自白，應屬真實，此外復有如主文第三項所示之物扣案足資佐
        證，事證明確，被告二人犯行均堪認定。
三、核被告庚○○、丁○○所為均係犯刑法第三百三十九條第三項、第一項之詐欺取
    財未遂罪，被告二人與綽號「阿同」之成年人間，就上開犯行有犯意聯絡及行為
    分擔，均論以共同正犯。被告以一詐欺行為侵害數不詳賭客，觸犯數相同之罪名
    ，為想像競合犯，應從一重情節處斷。公訴意旨認為：被告基於不法所有之概
    括犯意，於八十九年六月八日數次詐賭，應屬連續犯；不知情之賭客有戊○○
    、乙○○、己○○、呂育儒、丙○○、甲○○等人；被告共詐得三十八萬元，
    其犯行屬既遂狀態云云。惟按被告自八十九年六月七日二十二時許，迄翌日凌
    晨一時許，在上址實施詐賭犯行之事實，已據被告庚○○供明，該詐賭行為持續
    實施，且時地密接，應屬接續作為，於犯罪態樣評價為接續犯，非屬連續犯；
    關於被告詐賭之對象，於警查獲時，均已賭輸離去，此亦據被告庚○○供明，至
    於為警當場查獲之戊○○、乙○○、己○○、呂育儒、丙○○、甲○○等人，於
    警詢中並未指述被告詐騙犯行，無證據認為其等亦屬被害人；受詐害之數不詳
    賭客，尚未實際交付款項予被告，即行散去之事實，亦為被告庚○○供陳明確，
    且警局製作之搜索扣押筆錄，並未記載查扣該詐欺所得，足信被害人尚未交付，
    故被告行為應屬未遂犯，依刑法第二十六條前段之規定減輕其刑，公訴事實有如
    上誤認，均予指明。爰分別審酌被告二人素行、犯罪動機、手段、所生損害、犯
    罪後態度等情狀，各量處如主文第一項、第二項所示之刑，併依刑法第二條第一
    項前段之規定，適用修正後同法第四十一條第一項裁判時之法律，併宣告易科罰
    金之折算標準示懲。
四、扣案天九牌一付、骰子五十九顆、螢幕顯示器六台、攝影鏡頭七個、無線電接收
    器一個，均屬被告庚○○所有供犯罪所用之物，應依刑法第三十八條第一項第二
    款規定宣告沒收。至於其餘扣案抽頭金七萬元，核屬圖利賭博犯行所得，與本
    件詐欺行為無涉；賭資十七萬七千元，係被告及上開為警當場查獲之戊○○、
    乙○○、己○○、呂育儒、丙○○、甲○○等人所有之物，斯時詐欺犯行業已終
    止，無證據證明該賭資係被告實施詐行所得、所用或預備之物（得否依社會秩序
    維護法裁罰係屬另論）；撲克牌、籌碼、帳單、假鈔等物，被告否認係供本件
    犯行所用，亦無證據足資證明該物與本案犯行有何關係，均不另諭知沒收。
據上論斷，應依刑事訴訟法第二百九十九條第一項前段，刑法第二條第一項前段、第
二十八條、第三百三十九條第三項、第一項、第二十六條前段、修正後刑法第四十一
條第一項、第三十八條第一項第二款，罰金罰鍰提高標準條例第一條前段、第二條，
判決如主文。
本案經檢察官馬中琍到庭執行職務
中    華    民    國      九十        年      六        月    十二      日
                                      臺灣板橋地方法院刑事第三庭
                                          法  官    陳   財   旺
右正本證明與原本無異。
如不服本判決，應於判決送達後十日內，向本院提出上訴狀。
                                          書記官    張   惠   芳
中    華    民    國      九十        年      六        月    十三      日
附錄本案所犯法條全文
刑法第三百三十九條
意圖為自己或第三人不法之所有，以詐術使人將本人或第三人之物交付者，處五年以
下有期徒刑、拘役或科或併科一千元以下罰金。
以前項方法得財產上不法之利益或使第三人得之者亦同。
前二項之未遂犯罰之。


司法院資訊處製作；財團法人民間司法改革基金會備份。
